---
title: "PEC 5 - Reglas de Asociación"
author: "Fernando Antonio Barbeiro Campos - fbarbeiro@uoc.edu"

date: '`r format(Sys.Date(),"%e de %B, %Y")`'
output: pdf_document
---
 
```{r setup, include=FALSE}
knitr::opts_chunk$set(echo = TRUE)
```

```{r load_libraries, include=FALSE}
library(knitr)
library(arules)
#\usepackage{mathtools}
```

# Presentación
Esta práctica cubre los Módulos 6 y 8 (Evaluación de modelos) del programa de la asignatura.

# Competencias
Las competencias que se trabajan en esta prueba son:
<div style="text-align: justify">
* Uso y aplicación de las TIC en el ámbito académico y profesional.

* Capacidad para innovar y generar nuevas ideas.

* Capacidad para evaluar soluciones tecnológicas y elaborar propuestas de proyectos teniendo en cuenta los recursos, las alternativas disponibles y las condiciones de mercado.

* Conocer las tecnologías de comunicaciones actuales y emergentes, así como saberlas aplicar convenientemente para diseñar y desarrollar soluciones basadas en sistemas y tecnologías de la información.

* Aplicación de las técnicas específicas de ingeniería del software en las diferentes etapas del ciclo de vida de un proyecto.

* Capacidad para aplicar las técnicas específicas de tratamiento, almacenamiento y administración de datos.

* Capacidad para proponer y evaluar diferentes alternativas tecnológicas para resolver un problema concreto.
</div>


# Objetivos
<p style="text-align: justify">
La correcta asimilación del Módulo 6 y el resto de Módulos trabajados: En esta PEC trabajaremos la generación e interpretación de un modelo de basado en reglas de asociación con los recursos de prácticas.
</p>

# Enunciado
<p style="text-align: justify">
Contextualizad los ejemplos de las siguientes preguntas respecto al proyecto que has definido en la PEC1. Si lo deseáis, podéis redefinir o afinar el proyecto.
</p>


1. ¿creéis que las reglas de asociación podrían ser el método finalmente escogido? ¿Os podrían aportar alguna cosa? 
    + ¿Cómo podría ser el modelo resultante?
    + Dar un ejemplo de la interpretación que se podría derivar del modelo generado
    
## Respuesta
<p style="text-align: justify">
Así como ya había Absolutamente los métodos de agregación no son los más adecuados para elegir en el caso de baggage-propensity. La justificativa es que, conforme hemos comentado en la PEC3, tratase de un modelo de aprendizaje supervisado, esto es, conocemos a priori las categorías (labels). Mientras tanto, modelos de agregación (que dan como resultado modelos descriptivos) buscan obtener una primera aproximación con relación al dominio de la información, o sea, son modelos de aprendizaje no supervisados.
</p>



First Header  | Second Header
------------- | -------------
Content Cell  | Content Cell
Content Cell  | Content Cell
```{r chunck1}
#my_file <- "lastfm.csv"
#cat("\n", file = my_file, append = TRUE)
#tdata <- read.transactions(file = my_file, rm.duplicates = FALSE, skip = 1, sep = ",")
#head(tdata)
#class(tdata)
#inspect(head(tdata))
#size(head(tdata)) 

#frequentItems <- eclat (tdata, parameter = list(supp = 0.07, maxlen = 15))
#inspect(frequentItems)
#itemFrequencyPlot(tdata, topN=15, type="absolute", main="Item Frequency") 

```

```{r chunck2}
#rules <- apriori (tdata, parameter = list(supp = 0.001, conf = 0.5))
#rules_conf <- sort (rules, by="confidence", decreasing=TRUE)
#inspect(head(rules_conf))
#rules_lift <- sort (rules, by="lift", decreasing=TRUE) 
#inspect(head(rules_lift))
```

```{r chunck3}

```


```{r chunck4}

```

```{r chunck5}

```


```{r chunck6}

```

