---
title: "PEC 5 - Reglas de Asociación"
author: "Fernando Antonio Barbeiro Campos - fbarbeiro@uoc.edu"

date: '`r format(Sys.Date(),"%e de %B, %Y")`'
output: html_document
---
 
```{r setup, include=FALSE}
knitr::opts_chunk$set(echo = TRUE)
```

```{r load_libraries, include=FALSE}
library(knitr)
library(arules)
#\usepackage{mathtools}
```

# Presentación
Esta práctica cubre los Módulos 6 y 8 (Evaluación de modelos) del programa de la asignatura.

# Competencias
Las competencias que se trabajan en esta prueba son:
<div style="text-align: justify">
* Uso y aplicación de las TIC en el ámbito académico y profesional.

* Capacidad para innovar y generar nuevas ideas.

* Capacidad para evaluar soluciones tecnológicas y elaborar propuestas de proyectos teniendo en cuenta los recursos, las alternativas disponibles y las condiciones de mercado.

* Conocer las tecnologías de comunicaciones actuales y emergentes, así como saberlas aplicar convenientemente para diseñar y desarrollar soluciones basadas en sistemas y tecnologías de la información.

* Aplicación de las técnicas específicas de ingeniería del software en las diferentes etapas del ciclo de vida de un proyecto.

* Capacidad para aplicar las técnicas específicas de tratamiento, almacenamiento y administración de datos.

* Capacidad para proponer y evaluar diferentes alternativas tecnológicas para resolver un problema concreto.
</div>


# Objetivos
<p style="text-align: justify">
La correcta asimilación del Módulo 6 y el resto de Módulos trabajados: En esta PEC trabajaremos la generación e interpretación de un modelo de basado en reglas de asociación con los recursos de prácticas.
</p>

# Enunciado
<p style="text-align: justify">
Contextualizad los ejemplos de las siguientes preguntas respecto al proyecto que has definido en la PEC1. Si lo deseáis, podéis redefinir o afinar el proyecto.
</p>


1. ¿creéis que las reglas de asociación podrían ser el método finalmente escogido? ¿Os podrían aportar alguna cosa? 
    + ¿Cómo podría ser el modelo resultante?
    + Dar un ejemplo de la interpretación que se podría derivar del modelo generado
    
## Respuesta
<p style="text-align: justify">
Así como ya había Absolutamente los métodos de agregación no son los más adecuados para elegir en el caso de baggage-propensity. La justificativa es que, conforme hemos comentado en la PEC3, tratase de un modelo de aprendizaje supervisado, esto es, conocemos a priori las categorías (labels). Mientras tanto, modelos de agregación (que dan como resultado modelos descriptivos) buscan obtener una primera aproximación con relación al dominio de la información, o sea, son modelos de aprendizaje no supervisados.
</p>



First Header  | Second Header
------------- | -------------
Content Cell  | Content Cell
Content Cell  | Content Cell
```{r chunck1}
#my_file <- "lastfm.csv"
#cat("\n", file = my_file, append = TRUE)
#tdata <- read.transactions(file = my_file, rm.duplicates = FALSE, skip = 1, sep = ",")
#head(tdata)
#class(tdata)
#inspect(head(tdata))
#size(head(tdata)) 

#frequentItems <- eclat (tdata, parameter = list(supp = 0.07, maxlen = 15))
#inspect(frequentItems)
#itemFrequencyPlot(tdata, topN=15, type="absolute", main="Item Frequency") 

#rules <- apriori (tdata, parameter = list(supp = 0.001, conf = 0.5))
#rules_conf <- sort (rules, by="confidence", decreasing=TRUE)
#inspect(head(rules_conf))
#rules_lift <- sort (rules, by="lift", decreasing=TRUE) 
#inspect(head(rules_lift))


```

```{r chunck2}
library(knitr)

lastfm <- read.csv(file = "lastfm.csv")
head(lastfm)
summary(lastfm)
nrow(lastfm)
ncol(lastfm)
str(lastfm)
res <- sapply(lastfm, class)
kable(data.frame(variables=names(res),clase=as.vector(res)))
unlist(lapply(lastfm, function(x) any(is.na(x))))
#Distribucion de valores
head(table(lastfm$artist))

head(table(lastfm$user))

dist_sex <- table(lastfm$sex)
head(table(lastfm$country))


library (plotrix)

lbls <- paste(names(dist_sex),  "\n" , dist_sex, sep= "" ) 
pie3D(dist_sex
       , radius= 0.9
       , labelcex=  0.8
       , labels = lbls
       , explode= 0.1
       , main= "Distribución por Sexo" , col = rainbow(length(lbls)
       ))
```

```{r chunck3}
qtt_users <- aggregate(data.frame(count = lastfm$user), 
               by = list(value = lastfm$user), 
               FUN = length)
#Numero de usuarios
nrow(qtt_users)
head(qtt_users[order(qtt_users$count,  decreasing = TRUE), ])



qtt_artists <- aggregate(data.frame(count = lastfm$artist), list(value = lastfm$artist), length)
#¿Cuantos grupos musicales hay? 
nrow(qtt_artists)
head(qtt_artists[order(qtt_artists$count,  decreasing = TRUE), ])

```


```{r chunck4}

#colnames(lastfm)
#drops <- c("sex","country")
#lastfm <- lastfm[ , !(names(lastfm) %in% drops)]
#class(lastfm)
#str(lastfm)

#nrow(lastfm)

#my_duplicated_list <- lastfm[duplicated(lastfm),]
#my_duplicated_list
#nrow(my_duplicated_list)

#not_duplicated <- lastfm[!duplicated(lastfm), ]
#nrow(not_duplicated)

#otra aproximacao
#unicos <- unique(lastfm)
#nrow(unicos)

#Binarizando
#t_lastfm <- as (not_duplicated, "transactions")
#head(t_lastfm)

```

```{r chunck5}
lastfm <- read.csv(file = "lastfm.csv")
mba <- split (x = lastfm [, "artist"], f = lastfm$user)
mba <- lapply (mba, unique)
mba <- as (mba, "transactions")
class(mba)
head(mba)
```


```{r chunck6}
apriori(mba)
apriori(mba, parameter=list(support=0.01, confidence=0.5))

my_file <- "lastfm.csv"
#Habia un warning de end of line, por esto el cat
cat("\n", file = my_file, append = TRUE)
tdata <- read.transactions(file = my_file, rm.duplicates = TRUE, skip = 1, sep = ",")
head(tdata)
class(tdata)
inspect(head(tdata))


apriori(mba)
apriori(mba, parameter=list(support=0.01, confidence=0.5))
apriori(tdata)
apriori(tdata, parameter=list(support=0.01, confidence=0.5))


summary(mba)
summary(tdata)
frequent_items_tdata <- eclat (tdata, parameter = list(supp = 0.07, maxlen = 15))
inspect(frequent_items_tdata)
itemFrequencyPlot(tdata, topN=15, type="absolute", main="Item Frequency") 

frequent_items_mba <- eclat (mba, parameter = list(supp = 0.07, maxlen = 15))
inspect(frequent_items_mba)
itemFrequencyPlot(mba, topN=15, type="absolute", main="Item Frequency") 

rules_mba <- apriori(mba, parameter=list(support=0.015, confidence=0.5, ext=TRUE))
rules_tdata <- apriori(tdata, parameter=list(support=0.015, confidence=0.5))

items(rules_mba)
items(rules_tdata)

inspect(rules_mba)
inspect(rules_tdata)


rules_conf <- sort (rules_mba, by="confidence", decreasing=TRUE)
inspect(rules_conf)
rules_lift <- sort (rules_mba, by="lift", decreasing=TRUE) 
inspect(rules_lift)

inspect(rules_tdata)
```

